# 产线搬迁设备折旧问题

提问人：13107635182 时间：2023-07-25 14:28:17
陈老师，想请教一下产线搬迁过程中的折旧问题，具体情况如下：
公司系一家制造业上市公司，往年租赁了部分外部厂房进行生产活动， 2022 年末自有厂房新建完成后，拟于 2023 年将外部厂房中的产线整体搬迁至自有厂房。搬迁过程大概持续 5 个月，主要流程包括（ 1 ）拆迁原租赁厂房产线设备；（ 2 ）搬迁设备至自有厂房；（ 3 ）设备重新组装调整。
搬迁过程中涉及各项费用，主要为折旧、长摊摊销、租金、人工、搬迁费、调机物料消耗等。
1 、对于长摊摊销、租金、调机物料的科目归集，我认为应计入管理费用，此项支出非因生产产生，无法计入成本，且系因管理层决策所致，故认为计入管理费用较为合适；
2 、对于搬迁费及为了搬迁而产生的人工费，因准则及应用指南并未有明确规定，且资本市场中既有计入管理费用也有计入营业外支出，站在企业角度考虑，计入营业外支出属于非经，可影响扣非净利润，且搬迁也属于偶发事项，计入营业外支出我认为可以接受；
3 、对于折旧，搬迁过程企业拟定 5 个月，涉及折旧费用金额较大，查询准则并未发现对于搬迁过程中固定资产是否应暂停折旧，仅列示更新改造计入在建工程暂定折旧，但搬迁并非更新改造事项。
请问陈老师第 1 、 2 项处理是否合适；第 3 项搬迁固定资产是否应计入在建工程暂停折旧，是否有准则或文件的支持？
谢谢陈老师！

回答人：chenyiwei
1 、可以这样理解；
2 、搬迁过程中发生的拆卸、运输、重新安装调试支出，建议计入管理费用。
3 、自搬迁启动开始，可以将被搬迁设备的原账面价值转入在建工程，暂停计提折旧，直到在新厂区安装调试完毕再重新转固，并开始计提折旧。